【裁判字號】    98,訴,1060
【裁判日期】    980717
【裁判案由】    違反毒品危害防制條例
【裁判全文】
臺灣彰化地方法院刑事判決              98年度訴字第1060號
公  訴  人  臺灣彰化地方法院檢察署檢察官
被      告  甲○○
上列被告因違反毒品危害防制條例案件，經檢察官提起公訴（98
年度毒偵字第1001號），本院裁定以簡式審判程序審理，判決如
下：
    主    文
甲○○施用第一級毒品，累犯，處有期徒刑柒月。扣案之第一級
毒品海洛因陸包（合計淨重陸點肆伍公克）均沒收銷燬之。
    犯  罪  事  實
一、甲○○前因施用毒品案件，經依本院以91年度毒聲字第1890
    號裁定送觀察、勒戒後，認有繼續施用毒品之傾向，由臺灣
    彰化地方法院檢察署檢察官向本院聲請強制戒治，於民國93
    年5月26日執行完畢釋放，並由臺灣彰化地方法院檢察署檢
    察官於93年6月11日，以93年度戒毒偵字第204、205、206、
    207號為不起訴處分確定。復分別因施用毒品、詐欺、施用
    毒品、施用毒品案件，經臺灣最高法院、本院、臺灣高等法
    院臺中分院及本院，分別以95年度台上字第5229號、95年度
    簡字第247號、96年度上訴字第798號、96年度訴字第1282號
    判決判處有期徒刑1年2月、6月、1年3月、7月確定，經接續
    執行並減刑，甫於97年10月21日執行完畢。詎仍不知警惕，
    基於施用第一級毒品海洛因之犯意，於98年4月20日晚上11
    時許，在其位於彰化縣員林鎮○○路26巷1號之住處內，以
    將海洛因置入針筒內摻水稀釋後注射身體之方式，施用第一
    級毒品海洛因一次。嗣為警持搜索票，於98年4月21日下午1
    時40分許，在其上址住所查獲，並扣得第一級毒品海洛因6
    包（合計淨重6.45公克）而悉上情。
二、案經彰化縣警察局員林分局報請臺灣彰化地方法院檢察署檢
    察官偵查起訴。
    理    由
一、本件被告甲○○所犯係死刑、無期徒刑、最輕本刑為三年以
    上有期徒刑或高等法院管轄第一審案件以外之罪，並於本院
    行準備程序時就被訴事實為有罪之陳述，本院合議庭依前揭
    規定，經評議結果，裁定改由受命法官獨任行簡式審判程序
    ，先予敘明。
二、上揭犯罪事實，業據被告甲○○迭於警詢、偵訊及本院行準
    備程序、審理程序時均坦承不諱，且其於98年4月21日為警
    查獲時所採取之尿液，經送鑑驗結果，確呈可待因及嗎啡陽
    性反應，此有彰化縣警察局員林分局委託檢驗尿液代號與真
    實姓名對照表及詮昕科技股份有限公司98年4月30日濫用藥
    物尿液檢驗報告各一紙附卷可稽；此外，又有扣案之白色藥
    品6包，經送法務部調查局鑑定結果，檢出有海洛因成分（
    合計淨重6.45公克），有該局98年5月12日調科壹字第09823
    014960號鑑定通知書附倦可憑，足認被告之自白應與事實相
    符，洵堪採信。再查，被告前因施用毒品案件，經依本院以
    91 年度毒聲字第18 90號裁定送觀察、勒戒後，認有繼續施
    用毒品之傾向，由臺灣彰化地方法院檢察署檢察官向本院聲
    請強制戒治，於93年5月26日執行完畢釋放，並由臺灣彰化
    地方法院檢察署檢察官於93年6月11日，以93年度戒毒偵字
    第204、205、206、207號為不起訴處分確定乙節，有臺灣彰
    化地方法院檢察署刑案資料查註紀錄表及臺灣高等法院被告
    前案紀錄表各一份附卷可稽。故被告於五年內再犯毒品危害
    防制條例第10條第1項之罪，依同條例第23條第2項規定，應
    依法論科。
三、按海洛因係毒品危害防制條例所定之第一級毒品，不得非法
    施用。核被告所為，係犯毒品危害防制條例第10條第1項之
    施用第一級毒品罪。被告為施用毒品而持有第一級毒品，其
    持有之低度行為應為施用之高度行為所吸收，不另論罪。又
    被告分別因施用毒品、詐欺、施用毒品、施用毒品案件，經
    臺灣最高法院、本院、臺灣高等法院臺中分院及本院以95年
    度台上字第5229號、95年度簡字第247號、96年度上訴字第
    798號、96年度訴字第1282號判決判處有期徒刑1年2月、6月
    、1年3月、7月確定，經接續執行並減刑，甫於97年10月21
    日執行完畢，有臺灣彰化地方法院檢察署刑案資料查註紀錄
    表及臺灣高等法院被告前案紀錄表各一份附卷可稽，被告於
    受有期徒刑之執行完畢後，五年內故意再犯有期徒刑以上之
    本罪，為累犯，應依刑法第47條第1項規定，加重其刑。爰
    審酌被告曾有施用毒品罪前科，猶再施用本件毒品，惟其對
    他人權益之侵害仍屬有限，於警詢、偵訊中及本院行準備程
    序與審理時均已坦承犯行，暨其施用之情節等一切情狀，量
    處如主文所示之刑。
四、末查，被告於98年4月21日下午1時40分許，為警查獲而扣得
    之海洛因6包（合計淨重6.45公克），確含毒品危害防制條
    例第2條第2項第1款所定第一級毒品海洛因成分，已如前述
    ；而包裝上開第一級毒品海洛因之包裝袋2個，雖係用以包
    裝毒品，避免毒品潮濕、外露，並便利攜帶之物，然依法務
    部調查局受理毒品鑑定案件毒品重量之稱量，本即係依『獲
    案毒品處理流程管製作業要點』及『調查局鑑驗標準作業程
    序』之要求，將毒品與毒品包裝袋分離並分別秤重紀錄，一
    般而言，毒品與毒品包裝袋分離秤重後，仍會有極微量毒品
    殘渣殘留在原包裝袋上，有該局法務部調查局98年5月12日
    調科壹字第09823014960號鑑定通知書乙紙可稽，是毒品包
    裝袋與內裝之毒品顯然無法完全析離，是前述包裝袋6個，
    與查獲之毒品，均應認不問屬於犯人與否，依毒品危害防制
    條例第18條第1項前段規定，沒收銷燬之。
據上論斷，應依刑事訴訟法第273條之1第1項、第299條第1項前
段，毒品危害防制條例第10條第1項、第18條第1項前段，刑法第
11條、第47條第1項，判決如主文。
本案經檢察官蔡明達到庭執行職務。
中    華    民    國    98    年    7    月    17    日
                  刑事第四庭         法  官  吳俊螢
以上正本證明與原本無異。
如不服本判決，應於收受判決後10日內向本院提出上訴書狀，並
應敘述具體理由；其未敘述上訴理由者，應於上訴期間屆滿後20
日內向本院補提理由書（均須按他造當事人之人數附繕本「切勿
逕送上級法院」）。
中    華    民    國    98    年    7    月    17    日
                                     書記官  林怡吟
附錄本案論罪科刑法條全文：
毒品危害防制條例第十條
施用第一級毒品者，處六月以上五年以下有期徒刑。


司法院資訊處製作；財團法人民間司法改革基金會備份。
